臺灣桃園地方法院刑事判決　　　　　 110年度審侵訴字第15號
公　訴　人　臺灣桃園地方檢察署檢察官
被　　　告　林聖智


選任辯護人　劉佳強律師
上列被告因妨害性自主罪案件，經檢察官提起公訴（109 年度偵
字第5561號），被告於本院準備程序中，就被訴事實為有罪之陳
述，經本院告知簡式審判程序意旨，並聽取當事人及辯護人之意
見後，裁定改依簡式審判程序審理，判決如下：
    主  文
林聖智犯強制猥褻罪，共貳罪，各處有期徒刑陸月，如易科罰金
，均以新臺幣壹仟元折算壹日。應執行有期徒刑拾月，如易科罰
金，以新臺幣壹仟元折算壹日。緩刑參年，緩刑期間付保護管束
，並應於本判決確定之日起壹年內向公庫支付新臺幣捌萬元，及
接受法治教育課程參場次。
    事實及理由
一、本件犯罪事實及證據，除證據部分補充「被告林聖智於本院
    準備程序及審理中之自白」、「性侵害案件代號與真實姓名
    對照表」外，其餘均引用檢察官起訴書之記載（如附件）。
二、論罪科刑：
（一）核被告所為，均係犯刑法第224 條之強制猥褻罪。被告上
      開2 次犯行間，犯意各別，行為互殊，應分論併罰。
（二）爰審酌被告為逞一己私慾，竟違反告訴人意願而為強制猥
      褻行為，使告訴人身心受創，所為實值非難，惟念其犯後
      坦承犯行、態度尚可，且被告雖有和解之意願，惜因告訴
      人無和解意願而未能達成和解，兼衡本案犯罪行為所生危
      害、被告之生活狀況、素行，及自陳職業為保全、月薪新
      臺幣35,000元、教育程度為碩士等一切情狀，各量處如主
      文所示之刑，並定其應執行刑，且分別諭知易科罰金之折
      算標準，以資懲儆。
（三）末查被告前未曾因故意犯罪而受有期徒刑以上刑之宣告，
      有臺灣高等法院被告前案紀錄表1 份在卷可憑，其因一時
      失慮，致罹刑典，惟業已坦承犯行，知所錯誤，並表達有
      和解意願，足顯其甚具悔意，是信其經此偵審教訓，當知
      所警惕，而無再犯之虞，因認所宣告之刑，以暫不執行為
      適當，爰依刑法第74條第1 項第1 款之規定，宣告緩刑3
      年，並命被告向公庫支付如主文所示之金額，以啟自新。
      又為確保被告能記取教訓，確實了解法律規定及尊重他人
      之重要性，爰依刑法第74條第2 項第8 款之規定，命被告
      應於緩刑期內接受法治教育課程3 場次，且因被告所犯係
      刑法第91條之1 所列之罪，應依刑法第93條第1 項第1 、
      2 款之規定，併予宣告在緩刑期間付保護管束。
據上論斷，應依刑事訴訟法第273 條之1 第1 項、第299 條第1
項前段、第310 條之2 、第454 條第2 項，判決如主文。
本案經檢察官賴瀅羽提起公訴，檢察官林欣怡到庭執行職務。
中    華    民    國    110    年    11    月   15    日
                  刑事審查庭    法  官  林慈雁
以上正本證明與原本無異。
如不服本判決應於收受判決後20日內向本院提出上訴書狀，並應
敘述具體理由。其未敘述上訴理由者，應於上訴期間屆滿後20日
內向本院補提理由書( 均須按他造當事人之人數附繕本) 「切勿
逕送上級法院」。
                                書記官  吳秉翰
中    華    民    國    110    年    11   月    15   日
附錄論罪科刑法條
中華民國刑法第224 條
對於男女以強暴、脅迫、恐嚇、催眠術或其他違反其意願之方法
，而為猥褻之行為者，處6 月以上5 年以下有期徒刑。
　
附件：
臺灣桃園地方檢察署檢察官起訴書
                                     109年度偵字第5561號
    被      告  林聖智  男  30歲（民國00年0 月00日生）
                        住桃園市○○區○○路000巷00弄00
                          號
                        國民身分證統一編號：Z000000000號
    選任辯護人  楊俊鑫律師
上列被告因強制猥褻案件，已經偵查終結，認應提起公訴，茲將
犯罪事實及證據並所犯法條分敘如下：
         犯罪事實
一、林聖智與代號AE000-A109013 之成年女子（真實姓名、年籍
    詳卷，下稱A 女）為朋友，2 人相約於某大學( 地址詳卷)
    研究室討論論文，林聖智竟基於強制猥褻之犯意，分別為下
    列行為:(一) 於民國108 年12月30日凌晨0 時許，在A 女就
    讀之上開大學研究室( 校園位置詳卷) 內，不顧A 女以徒手
    推及言語抗拒，仍違反A 女之意願，以跳蛋按摩A 女之身體
    ，再強押A 女肩膀、強吻A 女、將手伸進A 女裙子觸摸A 女
    接近臀部等處，以此方式對A 女為強制猥褻得逞；( 二) 於
    108 年12月30日21時至翌日凌晨0 時許，在A 女上開大學研
    究室內，不顧A 女言語抗拒，仍違反A 女之意願，強吻A 女
    脖子、以手觸摸A 女腰部、強行抱住A 女，以此方式對A 女
    為強制猥褻得逞。
二、案經A女訴由桃園市政府警察局中壢分局報告偵辦。
        證據並所犯法條
一、證據清單及待證事實：
┌──┬───────────┬────────────┐
│編號│證據名稱              │待證事實                │
├──┼───────────┼────────────┤
│1   │被告林聖智於警詢及偵訊│被告坦承有於上開犯罪事實│
│    │時之供述              │( 一) 之時地，以跳蛋按摩│
│    │                      │A 女之肩膀、背部，親吻A │
│    │                      │女、觸碰到A 女臀部；被告│
│    │                      │於警詢時坦承於上開犯罪事│
│    │                      │實( 二) 之時地，幫A 女全│
│    │                      │身按摩，有觸碰到A 女脖子│
│    │                      │，並從後面側躺擁抱A 女之│
│    │                      │事實。                  │
├──┼───────────┼────────────┤
│2   │證人即告訴人A 女於警詢│證明全部犯罪事實。      │
│    │及偵訊時之證述        │                        │
├──┼───────────┼────────────┤
│3   │手機通訊軟體對話紀錄3 │證明被告於108 年12月31日│
│    │張                    │4 時43分許，傳送「可以用│
│    │                      │我送妳的按摩器具，按摩想│
│    │                      │要的地方」、「或是自己來│
│    │                      │的部分，你有自己來嗎」等│
│    │                      │訊息給告訴人；證明告訴人│
│    │                      │於108 年12月31日21時31分│
│    │                      │、109 年1 月1 日15時46分│
│    │                      │、同日16時3 分許，分別傳│
│    │                      │送「請注意你的言語、舉止│
│    │                      │，我嚴重感受到性騷擾」、│
│    │                      │「你該學著控制自己的言行│
│    │                      │舉止、尊重別人身體，是基│
│    │                      │本的，否則只會讓人害怕」│
│    │                      │、「因為你的言行舉止，讓│
│    │                      │我害怕想趕快離開，避免獨│
│    │                      │處，你無法控制自己」等訊│
│    │                      │息給被告之事實。        │
├──┼───────────┼────────────┤
│4   │109 年7 月29日衛生福利│證明告訴人焦慮狀態之事實│
│    │部桃園醫院診斷證明書  │。                      │
├──┼───────────┼────────────┤
│5   │告訴人A 女手繪案發現場│佐證全部犯罪事實。      │
│    │圖、監視器錄影畫面光碟│                        │
│    │暨截圖1 份            │                        │
└──┴───────────┴────────────┘
二、核被告所為，係犯刑法第224 條之強制猥褻罪嫌。又被告上
    開2 次強制猥褻犯行，犯意各別，行為互殊，請予分論併罰
    。
三、依刑事訴訟法第251條第1項提起公訴。
     此  致
臺灣桃園地方法院
中    華    民    國   109    年    12    月    17    日
                              檢  察  官  賴瀅羽
本件證明與原本無異
中    華    民    國   110    年     1    月     8    日
                              書  記  官  簡恬佳
所犯法條:
刑法第224條
（強制猥褻罪）
對於男女以強暴、脅迫、恐嚇、催眠術或其他違反其意願之方法
，而為猥褻之行為者，處6 月以上5 年以下有期徒刑。